【裁判字號】    97,再,31
【裁判日期】    970627
【裁判案由】    菸酒管理法
【裁判全文】
臺北高等行政法院裁定
                                     97年度再字第00031號
聲  請  人  甲○○
相  對  人  臺北市政府
代  表  人  乙○○（市長）
上列聲請人因菸酒管理法事件，對最高行政法院中華民國97年2
月14日97年度裁字第1271號裁定，聲請再審。本院裁定如下：
    主  文
本件移送最高行政法院。
    理  由
一、按「再審之訴專屬為判決之原行政法院管轄。」，行政訴訟
    法第275條第1項定有明文。上開規定，依同法第283條規定
    ，於確定裁定有同法第273條之情形者，得準用之。次按「
    民事訴訟法…第28條…之規定，於本節準用之。」；「訴訟
    之全部或一部，法院認為無管轄權者，依原告聲請或依職權
    以裁定移送於其管轄法院。」，行政訴訟法第18條及民事訴
    訟法第28條第1項亦各定定有明文。另按「…又當事人向最
    高行政法院提起上訴，是否合法，係屬最高行政法院應依職
    權調查裁判之事項，聲請人對最高行政法院以其上訴為不合
    法而駁回之裁定，以發見未經斟酌之證物為由聲請再審，依
    行政訴訟法第283條準用同法第275條第1項之規定，專屬最
    高行政法院管轄，不在同條第3項規定之列。」，業經最高
    行政法院95年8月份庭長法官聯席會議作成決議。
二、經查，聲請人經相對人菸酒聯合查緝小組會同財政部國庫署
    、臺北市政府警察局萬華分局派員於95年12月13日，在臺北
    市萬華區○○○路○段71號1樓原告所經營之攤位商品陳列架
    上，查獲陳列販賣之Marlboro等5種菸品共計21包，均已逾
    有效期限，違反菸酒管理法第1條第2項規定，乃依菸酒管理
    法第56條第1項第9款、第58條暨菸酒查緝及檢舉案件處理作
    業要點第45點第10款及行政罰法第8條、第18條第3項規定，
    按第1次違規從輕並減輕處以新臺幣（下同）25,000元之罰
    鍰，並依菸酒管理法第58條規定，沒入違規菸品計21包。聲
    請人不服，提起訴願，亦遭駁回，向本院提起行政訴訟，經
    本院以96年11月22日96年訴字第3298號判決駁回，其復向最
    高行政法院提起上訴，經最高行政法院認其上訴意旨難認對
    本院原審判決之如何違背法令已有具體之指摘，其所提上訴
    ，為不合法，乃於97年2月14日以97年度裁字第1271號裁定
    駁回上訴而告確定。本件聲請人以最高行政法院上開97年度
    裁字第1271號裁定有行政訴訟法第273條第1項第13款、第14
    款之再審事由，向本院聲請再審（聲請人誤載為提起再審之
    訴）。
三、經查，本件聲請人據以聲請再審者，係最高行政法院以其上
    訴為不合法而駁回之裁定，為最高行政法院依職權自行調查
    所作成之裁判，何據前揭法條規定及最高行政法院95年8 月
    份庭長法官聯席會議決議意旨，應專屬最高行政法院管轄，
    聲請人向本院聲請再審，管轄顯有錯誤，爰依職權將本件移
    送於有管轄權之最高行政法院。
四、依行政訴訟法第275條、第283條、第18條，民事訴訟法第28
    條，裁定如主文。
中    華    民    國    97    年     6    月   27     日
                   臺北高等行政法院第五庭
                             審判長法  官  張瓊文
                                   法  官  胡方新
                                   法  官  蕭忠仁
上為正本係照原本作成。
如不服本裁定，應於送達後10日內向本院提出抗告狀（須按他造
人數附繕本）。
中    華    民    國    97    年     6    月   27     日
                                   書記官  蕭純純


司法院資訊處製作；財團法人民間司法改革基金會備份。
